【裁判字號】    90,簡抗,10
【裁判日期】    900628
【裁判案由】    給付會款
【裁判全文】
臺灣屏東地方法院民事裁定                              九十年度簡抗字第一○號
    抗  告  人  乙○○
    關  係  人  甲○○
右抗告人因與甲○○間請求給付會款事件，抗告人對於民國九十年五月十四日本院潮
州簡易庭所為之駁回裁定提起抗告，本院裁定如左：
    主      文
原裁定廢棄。
聲請及抗告費用均由相對人負擔。
    理      由
一、按「送達，由法院書記官交執達員或郵政機關行之。」「由郵政機關行送達者，
    以郵差為送達人。」「送達於應受送達人之住居所、事務所或營業所行之。但在
    他處會晤應受送達人時，得於會晤處所行之。對於法定代理人之送達，亦得於當
    事人本人之事務所或營業所行之。」「送達不能依前二條規定為之者，得將文書
    寄存送達地之自治或警察機關，並作送達通知書，黏貼於應受送達人住居所、事
    務所或營業所門首，以為送達。」民事訴訟法第一百二十四條、第一百三十六條
    、第一百三十八條定有明文。
二、本件抗告意旨略以：抗告人向本院潮州簡易庭對相對人甲○○提起給付會款訴訟
    ，因潮州簡易庭定於九十年五月八日言詞辯論之送達證書上載明送達不到，經本
    院潮州簡易庭於九十年五月十四日以原告起訴狀上未載明本人真正住所，致無法
    送達訟文書，且無從命補正，故裁定駁回起訴，抗告人經向郵局查詢始知佳冬郵
    局未依規定於送達未到時留下招領通知單即將言詞辯論期日之郵件退回，致影響
    抗告人權益，為此提起抗告云云。
三、送達依民事訴訟法第一百二十四條規定「送達，由法院書記官交執達員或郵政機
    關行之。」「由郵政機關行送達者，以郵差為送達人。」，故法院之送達囑託郵
    政機關送達，且抗告人於潮州簡易庭起訴狀中載明送達地址為屏東縣佳冬鄉○○
    村○路）三十九號，故本院潮州簡易庭所定於九十年五月八日言詞辯論之送達證
    書送達不到，此有送達證書回執在卷可按，惟送達不到即應依民事訴法第一百三
    十八條規定為寄存送達，本院潮州簡易庭未依法為寄存送達逕以抗告人起訴狀上
    載明之地址送達不到，遂依民事訴訟法第二百四十九條第一項第六款裁定駁回，
    原裁定即有違誤，抗告意旨指摘原裁定不當，求為廢棄原裁定，為有理由，應予
    准許。
三、依民事訴訟法第四百三十六條之一第三項、第四百九十二條第二項、第九十五條
    、第七十八條，裁定如主文。
中      華      民      國    九十      年      六      月    二十八    日
                                    臺灣屏東地方法院民事第一庭
~B審判長法      官  李麗芳
~B法            官  潘  快
~B法            官  李芳南
右正本證明與原本無異。
如不服本裁定應於送達後十日內向本院提出抗告狀，並應繳納抗告費新台幣四十五元。
~B法院書記官  劉音利
中      華      民      國    九十      年      六      月    二十八    日


司法院資訊處製作；財團法人民間司法改革基金會備份。
